【裁判字號】    98,消債更,128
【裁判日期】    981030
【裁判案由】    更生程序
【裁判全文】
臺灣嘉義地方法院民事裁定  98年度消債更字第128號
聲  請  人  甲○○
代  理  人  陳國瑞律師
上列當事人聲請消費者債務清理事件，本院裁定如下：
    主  文
債務人甲○○（身分證統一編號：Ｚ000000000號）自民國九十八
年十月三十日上午十時起開始更生程序。
命本院司法事務官進行本件更生程序。
    理  由
一、按債務人不能清償債務或有不能清償之虞者，得依本條例所
    定更生程序，清理其債務。債務人無擔保或無優先權之債務
    總額未逾1,200萬元者，於法院裁定開始清算程序或宣告破
    產前，得向法院聲請更生。又法院開始更生程序之裁定，應
    載明其年、月、日、時，並即時發生效力。法院裁定開始更
    生或清算程序後，得命司法事務官進行更生或清算程序，必
    要時得選任律師、會計師或其他適當之自然人或法人一人為
    監督人或管理人，消費者債務清理條例（下稱本條例）第3
    條、第42條第1項、第151條第1項、第45條第1項、第16條第
    1項分別定有明文。
二、本件聲請意旨略以：債務人於本條例施行後，曾以書面向最
    大債權金融機構花旗商業銀行（下稱花旗銀行）請求共同協
    商債務清償方案，花旗銀行提出每月清償新台幣（下同）5,
    528元之方案，但債務人無力負擔，以致協商不成立，又債
    務人所負無擔保或優先權債務總金額未逾1,200萬元，債務
    人復未經法院裁定開始清算程序或宣告破產，仍得聲請更生
    等語。
三、經查，(一)本件債務人主張其積欠銀行債務101萬5,577元，
    且上揭其與花旗銀行協商，花旗銀行提出月繳5,528元，分
    180期，零利率之協商方案，惟嗣後協商未能成立乙情，有
    債權人清冊、聯徵中心當事人綜合信用報告、花旗銀行98年
    8月25日民事陳報狀所附之前置協商申請書、前置協商不成
    立通知書各1份可按，堪可認定。又債務人自承經營正揚行
    ，自成立時起，95年營業額分別為（以下均以2個月為單位
    ）：1萬3,740元、5,530元、4,510元、4,870元、5,210元，
    96年度分別為：3,130元、7,450元、1萬8,570元、1萬1,150
    元、4,930元、1,810元，97年度分別為：3,930元、3,740元
    、3,590元、2,720元、6,781元、9,070元，98年度分別為：
    5,290元、2,770元、3,650元，此有國稅局嘉義市分局南區
    國稅嘉市三字第0980038355號函所附之營業額相關資料可證
    ，債務人平均每月營業額顯然未逾20萬元，為小規模營業，
    屬於本條例所稱之消費者，自有本條例之適用。(二)債務人
    自陳其開設花店，賣婆婆種的花，每月收入兩千多元等語，
    經本院調取債務人稅務電子閘門財產所得調件明細表，債務
    人96年所得為5,711元，其中包含利息2,889元，經折算本金
    ，債務人應有存款28萬8,900元，惟債務人陳稱：那是以前
    的存款，已經領出還欠債等語，而查97年已無所得，足見債
    務人所稱存款已領出還債應係實情，債務人96年平均每月收
    入僅235元〔計算式：（5,711－2,889）÷12＝235，元以下
    四捨五入〕，尚且低於債務人所陳之每月收入。再參酌上述
    正揚行營業情形，每月營業額在1千元至9千元之間，大部分
    均在2千元左右，是債務人所前開所稱：每月收入兩千多元
    等語，應非虛妄。故本院認為債務人每月收入為2,000元。(
    三)以債務人每月2,000元之收入，已不能清償花旗銀行提出
    之協商方案金額，是債務人主張其有不能清償債務乙節，應
    可相信。此外，本件又查無債務人有本條例第6條第3項、第
    8條或第46條各款所定駁回更生聲請之事由存在，則債務人
    聲請更生，與法尚無不符，應予准許，並依本條例第16條第
    1項之規定命司法事務官進行本件更生程序。爰裁定如主文
    。
中    華    民    國    98    年    10    月    30    日
              民事第一庭    法      官  張鶴齡
上為正本係照原本作成。
本件不得抗告。
本裁定已於98年10月30日上午10時公告。
中    華    民    國    98    年    10    月    30    日
                            書  記  官  王博昭


司法院資訊處製作；財團法人民間司法改革基金會備份。
